【裁判字號】    99,訴,551
【裁判日期】    990820
【裁判案由】    侵權行為損害賠償
【裁判全文】
臺灣臺北地方法院民事判決               99年度訴字第551號
原      告  甲○○
訴訟代理人  蔡鎮隆律師
被      告  戊○○
訴訟代理人  己○○
            乙○○
被      告  宜弘汽車貨運有限公司
法定代理人  丙○○
訴訟代理人  己○○
            丁○○
上列當事人間因原告提起刑事附帶民事訴訟，請求侵權行為損害
賠償事件，經本院刑事庭裁定移送前來，本院於民國99年8月6日
言詞辯論終結，判決如下：
    主      文
被告應連帶給付原告新台幣伍拾伍萬肆仟佰柒拾捌元，及自民
國九十九年六月十六日起至清償日止，按年息百分之五計算之利
息。
原告其餘之訴駁回。
訴訟費用由原告負擔十分之三，餘由被告負擔。
本判決第一項於原告以新台幣壹拾捌萬元伍仟元為被告供擔保後
，得假執行。但被告如於假執行實施前，以新台幣伍拾伍萬肆仟
佰柒拾捌元為原告預供擔保，得免為假執行。
原告其餘假執行之聲請駁回。
    事實及理由
甲、程序方面：
一、按「因犯罪而受損害之人，於刑事訴訟程序得附帶提起民事
    訴訟，對於被告及依民法負賠償責任之人，請求回復其損害
    ，但其提起該項訴訟，須限於被訴犯罪事實所生之損害或起
    訴之犯罪事實侵害個人私權致生損害者，始得為之，否則縱
    令得依其他事由，提起民事訴訟，亦不得於刑事訴訟程序附
    帶為此請求」、「法院認附帶民事訴訟確係繁雜，非經長久
    時日不能終結其審判者，得以合議裁定移送該法院之民事庭
    」，刑事訴訟法第487條第1項、第504條第1項分別定有明文
    。經查，依本件原告提起之刑事附帶民事訴訟起訴狀所載，
    原告係以被告犯刑法第284條第2項之業務過失傷害罪嫌，並
    依民法侵權行為之法律關係，請求被告給付如其聲明所示之
    金額及利息，嗣經本院刑事庭98年度交易字第294號以業務
    過失傷害罪，判處被告戊○○有罪，並將業務過失傷害罪之
    附帶民事訴訟部分移送本院民事庭，有各該判決及裁定在卷
    可憑，是本院審理之範疇，自僅以上述移送本院民事庭之部
    分為限，合先敘明。
二、次按訴狀送達後，原告不得將原訴變更或追加，但擴張或減
    縮應受判決事項之聲明者，該訴訟標的對於數人必須合一確
    定時，追加其原非當事人之人為當事人者，不在此限，民事
    訴訟法第255條第1項第3款、第5款分別定有明文。查本件原
    告原起訴狀所載被告為戊○○，嗣後具狀追加被告宜弘汽車
    貨運有限公司係被告戊○○之僱用人，應依民法第188條第1
    項規定與被告戊○○負共同侵權行為責任（見本院卷第11頁
    ），經核本件訴訟標的對該當事人須合一確定，且原告請求
    之基礎事實同一，核與上開規定相符，自應准許。又本件原
    告起訴時訴之聲明為：被告應給付原告新台幣（下同）1,74
    9,024元，及自車禍發生日起至賠償日止，按年息5%計算之
    利息（見本院附民卷第4頁）；嗣於訴訟進行中，將訴之聲
    明變更為：被告應給付原告1,693,424元及自起訴狀繕本送
    達翌日起至清償日止，按年息5%計算之利息（見本院卷第45
    頁）。核其所為乃聲明之減縮，揆諸前開規定，並無不合，
    亦應准許。
三、被告戊○○經合法通知未於言詞辯論期日到場，核無民事訴
    訟法第386條各款之情形，爰依原告之聲請，由其一造辯論
    判決。
乙、實體事項：
一、原告起訴主張：
  (一)被告戊○○任職於被告宜弘汽車貨運有限公司，於民國（下
    同）98年1月18日12時53分許，駕駛被告公司所有、車牌號
    碼為688-GA號營業用大貨車，沿臺北縣坪林鄉106乙線由坪
    林鄉往石碇鄉南往北方向行駛，途經106乙線17.8公里處彎
    道，因未注意該路段禁止6噸以上車輛行駛（該大貨車為9.
    98噸）且未靠右行駛及未保持行車安全間距，致當時騎乘車
    牌號碼MX-33號重型機車之原告閃避不及，二車發生碰撞，
    原告因而人車倒地，致受有左胸挫傷、肩胛骨及肋骨骨折併
    發兩側遲發性血胸等傷害，為此，爰依侵權行為之法律關係
    提起本訴，請求被告就其所支出之醫療費用、看護費用、增
    加生活上費用、營業損失及非財產上損害賠償負擔侵權行為
    損害賠償責任。並聲明：被告應連帶給付原告1,693,424元
    ，及自起訴狀繕本送達翌日起至清償日止，按年息5%計算之
    利息；並願供擔保，請准宣告假執行。
  (二)對被告抗辯所為之陳述：
    1.就車輛維修之支出部份，因原告所騎乘之重型機車零件多
      為碳纖維，於損壞後根本無法修復，此為常識，故因此所
      為支出確屬必要。另就安全帽及防護衣之破損部分，更屬
      無從修復，所為支出亦屬必要。
    2.就看護費用部分，原告因本次車禍所受傷害，肋骨幾乎全
      部斷裂，實屬極為嚴重，至今尚因車禍傷痛未能完全恢復
      。又住院療傷期間，無法平臥睡覺，須成45度坐躺睡覺，
      並藉助肋骨骨折固定副木及肋骨骨折固定帶固定、止痛，
      打噴嚏及咳嗽更是痛苦難耐，常因疼痛無法入睡，實非筆
      墨足以形容，有經歷過方能體會。且固定姿勢較久，早上
      起床須有人攙扶，由於左半邊經常固定著，至今自行沐浴
      仍有所不便，更因天氣潮濕受傷部位依舊隱隱作痛，於受
      傷及休養期間，原告無法料理自己的生活，需賴看護協助
      ，又此看護部分純係針對原告個人而言，並不及於原告子
      女，特予陳明。
    3.原告於96年11月21日因故與配偶離婚，但所生子女均由原
      告任監護人並與原告同住，此有戶籍謄本可證。另原告因
      本次車禍創傷嚴重，己身缺乏照顧能力外，遑論照顧二名
      稚女之起居，諸如接送上、下學及安親班、照料三餐飲食
      、家務清潔及換洗衣物之清洗等，均賴保姆葉玫玲照料（
      惟上開照料並不含星期六、日與例假日）。又，原告所受
      傷害至為痛楚，依天主教耕莘醫院診斷證明書所示，原告
      於出院後仍需治療、休養三個月，因此，足認自98年1月
      車禍發生時起迄98年4月底間，前敘委請專人照料原告子
      女生活之支出確屬必要。
    4.原告為清沛生物科技有限公司負責人，此有桃園縣政府營
      利事業登記證可稽。該公司為一人公司，從事進口業貨物
      流通，單一物件平均重量為23公斤。原告因本次車禍受傷
      無法從事搬運工作，原告因傷就醫、治療休養期間公司無
      法繼續營運，而蒙受巨額營業損失，確屬實情。次查，依
      財政部台灣省北區國稅局97年度營利事業所得稅申報核定
      通知書可知，原告所營公司年收入約1,128,591元，平均
      每月收入94,065元，約94,000元，依前揭診斷證明書所示
      ，原告因本件車禍致無法營業時間約3個月，故自受傷迄
      出院後修養期間約4個月，營業損失計約376,000元，此項
      損失與本件事故間有相當因果關係。
    5.本件事故發生迄今近十八個月，被告對原告毫無展現負責
      或歉意之態度及心意，依舊分文未付，由原告自行負擔所
      有費用，原告對此無法諒解。原告因本次車禍，只要天氣
      陰濕或下雨，受傷部位即隱隱作痛，夜晚更是輾側難眠，
      此般痛楚，被告不曾聞問，置若罔聞。被告一味地將賠償
      責任推給保險公司，卻忘卻本身始為肇事者及依法應負責
      之人，此種逃避責任並諉身於後之處理態度，是原告最無
      法接受的。另依臺灣高等法院刑事庭判決書之主文，可知
      被告對於賠償事宜，隨便輕易允諾在先，又恣意反爾拒不
      認帳於後，此種蔑視司法、逃避責任之態度，即為己身遭
      致加重其刑之根本原因，是原告就精神慰撫金之請求，並
      未過高。
二、被告戊○○部分雖未於最後言詞辯論期日到場，惟據其前到
    庭辯稱：依鑑定結果雙方均有過失，損害賠償部分，有單據
    之部分不爭執，其餘部分精神慰撫金部分過高應予酌減等語
    。並聲明：原告之訴駁回。如受不利之判決願供擔保請准宣
    告假執行。
三、被告宜弘汽車貨運公司則抗辯以：
  (一)原告所要求之車輛維修費用求償金額為21萬元、安全帽及防
    摔衣求償金額為新台幣45,430元，該部分損失共計新台幣25
    5,430元。上述求償金額原告多以新品更新價格予以計算之
    ，期間被告亦委請所投保之富邦產物保險股份有限公司與被
    告協調，針對受損機車部份未涉及安全性之零件與以修理方
    式代替更新，原告表示不認同且表明皆要以更換新品方式恢
    復原狀。故請鈞院針對該部分求償金額依固定資產折舊方式
    及行政院所頒布之固定資產耐用年數表，予以計算合理之求
    償金額。
  (二)原告所求償看護費用12萬元部分（98/1/30-98/5/31），但
    原告並未舉證其於本次事故中所受之傷勢，是否已達平日生
    活起居皆無法自理需居家專人看護之必要性、及所需看護期
    間須長達4個月之久之依據。
  (三)原告請求家庭照料費用31萬5仟元部分（98/1/31-98/12/31
    ），該部分被告亦質疑所需時間是否需要一年之久？且所請
    家庭照料顧工部份期間多與上述居家看護部分期間重複之處
    ，請審查其有無必要性。
  (四)原告求償營業損失金額共計45萬元，該部分原告於99年6 月
    1日所提民事準備狀第三項第（四）點中提出「原告為清沛
    生物科技有限公司負責人，為一人公司，因原告受有重大傷
    害致無法繼續經營公司業務，致受有營業損失……。」云云
    ，惟本件交通事故發生在98年1月18日，縱有因原告所提之
    事項致使公司無法經營之事實，其損失之發生亦在於98 年
    度，何以所憑之依據亦為同年98年之財政部台灣省北區國稅
    局營利事業所得稅申報核定通知書內容及年收入來計算其營
    業損失之依據？該部分請鈞院審核是否有如原告所述之營業
    損失之事實發生。
  (五)原告求償精神損失部分共計新台幣50萬元部分，茲按台灣省
    台北縣區車輛行車事故鑑定委員會鑑定意見書所認定之事實
    ，本事故之發生並非由被告負完全過失責任。原告甲○○駕
    駛大型重型機車行經彎道，與被告戊○○所駕駛之營業大貨
    車互相未保持會車安全間隔，皆同為本事故之肇事元素。並
    聲明：原告之訴駁回。如受不利之判決願供擔保請准宣告假
    執行。
四、兩造不爭執之事證如下：
  (一)被告於民國98年1月18日12時53分，駕駛車號為688-GA號營
    業用大貨車，沿臺北縣坪林鄉106乙線由坪林鄉往石碇鄉南
    往北方向行駛，途經106乙線17.8公里處彎道，與原告所騎
    乘對向行駛之大型重機車發生碰撞，致原告人車倒地，受有
    左胸挫傷、肩胛骨及肋骨骨折併發兩側遲發性血胸等傷害。
  (二)被告因未注意臺北縣坪林鄉106乙線禁止6噸以上車輛行駛（
    該大貨車為9.98噸）且未靠右行駛及未保持行車安全間距致
    撞擊原告之大型重機車，有業務過失。
  (三)被告因前開業務過失行為，經台灣高等法院98年度交上易字
    第320號判處有期徒刑五月，得易科罰金。
  (四)對臺灣高等法院98年度交上易字第320號案卷不爭執。
  (五)原告支出醫療費用52,994元，因有耕莘醫院醫療收據為證，
    被告對此金額不爭執。
  (六)被告戊○○與被告宜弘汽車貨運有限公司為靠行關係，並仍
    於被告宜弘汽車貨運有限公司靠行開貨車。
五、惟原告主張被告戊○○係受僱於被告宜弘汽車貨運有限公司
    ，並係於執行職務之際，導致本件交通事故之發生，依法被
    告宜弘汽車貨運有限公司自應與被告戊○○連帶負責等語，
    則為被告所否認，並以前揭情詞置辯。是本件兩造之爭點厥
    為：(一)原告請求被告損害賠償總計1,693,424元，及至起訴
    狀送達翌日起，按年息百分之5計算之利息，有無理由?(二)原
    告請求之醫療費用、增加生活上需要、看護費、營業損失暨
    精神慰撫金等各項金額，是否允當？茲分述如下：
(一)原告主張被告戊○○有上開過失傷害之行為等情，刑事部分
    業經台灣台北地方法院檢察署檢察官以98年度偵字第7846號
    提起公訴，並先後經本院以98年度交易字第294號、台灣高
    等法院以98年交上易字第320號判處被告有期徒刑5月，如易
    科罰金，以新台幣2千元折算1日確定在案等事實，有上開刑
    事判決書附卷可稽。其次，損害之發生或擴大，被害人與有
    過失者，法院得減輕賠償金額或免除之，民法第217條第1項
    定有明文，且此項基於過失相抵之責任減輕或免除，非僅視
    為抗辯之一種，亦可使請求權全部或一部為之消滅，法院對
    於賠償金額減至何程度，抑為完全免除有裁量之自由，但仍
    應斟酌雙方原因力之強弱與過失之輕重以定之（參見最高法
    院54年度台上字第2433號判例意旨）。
(二)查本件肇事原因，經本院刑事庭送請台灣省台北縣區車輛行
    車事故鑑定委員會鑑定，鑑定意見略以：原告被告二車輛行
    經彎道，互未保持會車安全間隔，同為肇事原因，但被告駕
    駛之大貨車，違規行駛管制區，則有違規定（見本院卷第31
    頁）等語。復經送請台灣省車輛行車事故鑑定覆議委員會覆
    議，覆議結果亦維持原鑑定意見（見本卷第34頁）。足見被
    告疏未注意該路段禁止6噸以上車輛行駛且未靠右行駛及未
    保持行車安全間距，致當時騎乘車號MX-33號重機車之原告
    閃避不及，致發生碰撞，原告因而人車倒地，受有左胸挫傷
    、肩胛骨及肋骨骨折併發兩側遲發性血胸等傷害，被告就本
    件車禍事故之發生，自有過失，而被告之過失行為與原告受
    傷之結果間，具有相當因果關係，洵堪認定。再參諸前開台
    灣省台北縣區車輛行車事故鑑定委員會鑑定意見書所載有關
    肇事分析：原告於行經肇事地點，與對向被告所駕駛營業大
    貨車，行經彎曲道路狹窄路段會車時，互未保持會車安全間
    隔等情，核與道路交通事故現場圖（見本院卷第38頁）相符
    ，是以原告對本件事故之發生，亦與有過失，自亦堪認定。
    因之，本件原告既有未保持安全間隔之過失，對自己受傷結
    果即與有過失，揆諸前揭規定意旨，依衡平原則原告自有過
    失相抵規定之適用，本院斟酌兩造應有之注意程度、過失情
    節等情，認原告對本件事故之發生應負擔十分之三之過失責
    任。
(三)按因故意或過失，不法侵害他人之權利者，負損害賠償責任
    ；又受僱人因執行職務，不法侵害他人之權利者，由僱用人
    與行為人連帶負損害賠償責任，民法第184條第1項前段、第
    188條第1項定有明文。而目前在台灣經營交通事業之營利私
    法人，接受他人靠行（即出資人以該交通公司之名義購買車
    輛，並以該公司名義參加營運），而向該靠行人（即出資人
    ）收取費用，以資營運者，比比皆是，此為周知之事實。是
    該靠行之車輛，在外觀上既屬該交通公司所有，一般人又無
    從分辨該車輛是否他人靠行營運者，則只能從外觀上判斷該
    車輛係某交通公司所有，該車輛之司機即受雇為該公司服務
    。蓋該靠行車輛，無論係由出資人自行駕駛，或招用他人合
    作駕駛或出租，在通常情形，均為該公司所能預見，故在客
    觀上應認其係為該公司服勞務，而使該公司負雇用人責任。
    是原告主張被告戊○○對本件車禍之發生，有上開過失行為
    ，被告被告宜弘汽車貨運有限公司應就被告戊○○之業務過
    失行為連帶負損害賠償責任等語，即為可取。被告被告宜弘
    汽車貨運有限公司抗辯伊無庸負連帶損害賠償責任云云，並
    無可取。
(四)復按不法侵害他人之身體或健康者，對於被害人因此喪失或
    減少勞動能力或增加生活上之需要時，應負損害賠償責任；
    不法侵害他人之身體、健康者，被害人雖非財產上之損害，
    亦得請求賠償相當之金額，民法第193條第1項、第195條第1
    項前段分別定有明文。經查本件被告戊○○因業務過失行為
    致原告受有前揭傷害，已如前述，則被告戊○○、宜弘汽車
    貨運有限公司自應連帶賠償原告所受之損害。茲就原告所請
    求之損害賠償，分述如下：
    1.醫療費用部分：
      原告主張支出醫療費用52,994元，此有天主教耕莘醫院診
      斷證明書及該院之醫療費收據（見本院交附民卷第6頁至
      第7頁、本院卷第51-53頁）可稽，復為被告所不爭執，是
      原告此部分之主張，應予准許。
    2.車輛維修費用：
      (1)按不法毀損他人之物者，被害人得請求賠償其物因毀損
        所減少之價額；而負損害賠償責任者，除法律另有規定
        或契約另有訂定外，應回復他方損害發生前之原狀，且
        債權人得請求支付回復原狀所必要之費用，以代回復原
        狀，民法第一百九十六條、第二百一十三條第一項、第
        三項分別定有明文。又按物被毀損時，被害人除得依民
        法第一百九十六條請求賠償外，並不排除民法第二百一
        十三條至第二百一十五條之適用，惟民法第一百九十六
        條之規定即係第二百一十三條之法律另有規定，請求賠
        償物被毀損所減少之價額，得以修復費用為估定之標準
        ，但以必要者為限（如修理材料以新品換舊品，應予折
        舊），最高法院七十七年五月十七日民事庭總會決議可
        資參照。
      (2)原告主張其騎乘之上開機車毀壞，需支出修繕費用共貳
        拾壹萬元，固提出修理費用估價單（見本院卷第45頁）
        及明細（見本院卷第54頁）為證，惟被告抗辯原告之重
        機車已使用一定期限，應扣除折舊等語，亦為可採。查
        本件機車出廠日期為96年7月，有大型重型機器腳踏車
        新領牌照登記書影本1件（見本院卷第30頁）可參，至
        98 年1月18日車禍發生，計使用1年7個月，是上開修理
        費用21萬元部分，依上開說明，應予折舊。茲參酌行政
        院以86年12月30日臺86財字第52053號函核定之「固定
        資產耐用年數表」，及「固定資產折舊率表」之規定，
        機器腳踏車之耐用年數為3年，依定率遞減法每年折舊
        1,000分之536，則該機車修理費扣除折舊後應為66,974
        元【第1年折舊額210,000元×0.536＝112,560元，第2
        年折舊額（210,000元－112,560元）×0.536×7/ 12＝
        30,466元，計112,560元+30,466元=143,026元；21
        0,000元－143,026元=66,974元；元以下四捨五入】。
      (3)是原告主張其於此部分所受之損害額為66,974元部分，
        即屬可採，逾此部分之請求，則屬無據，不應准許。
    3.增加生活支出部分：
      (1)看護費用：
        原告雖主張其在4個月內均有無法自理生活而需他人看
        護之情形，惟為被告否認。觀諸原告提出之耕莘醫院診
        斷證明書所述：「原告於98年1月30日出院約需治療三
        個月」等語，衡情原告於手術後確實行動不便而需人照
        護，則原告因受有上開傷害而無法完全自理、需他人照
        顧協助之期間，應以三個月為期，共計九萬元（30,000
        元*3＝90,000元）。是原告此部分之請求，於九萬元之
        範圍內，為有理由。至逾此範圍之請求，則屬無據，不
        應准許。
      (2)家庭照料費用：
        原告主張因其受傷，致家中2位幼小子女無人照顧，須
        聘請保母代為照顧，計支出315,000元損害，固據其提
        出保母費用收據1紙為證，同為被告否認。本件原告主
        張傷勢嚴重，故子女無人照顧，諸如接送上、下學等事
        宜，惟查，原告長女為89年8月3日出生、次女為91年4
        月24日出生，此有戶籍謄本（見本院卷第56、57頁）可
        考，於系爭車禍事故發生時（98年1月18日），長女將
        近九足歲、次女亦近七足歲，衡情均已進入小學就讀，
        均非幼兒，理應具備生活自理能力，無需保母全日照料
        ，倘若其女不能自行上、下學，則接送事宜，亦可委由
        生母或其他親友代勞，況原告復已聘請看護在家全日照
        護，應不無庸另行支出子女保母費用，應認此筆保母費
        用之請求，與其所受傷勢二者間顯並無必要性與相當因
        果關係。是原告請求家庭照料費用315,000元，即屬無
        據，不應准許。
    4.營業損失：
      (1)原告主張其從事進口業貨物流通，單一物件平均重量為
        23公斤，因本次車禍受傷無法從事搬運工作，原告因傷
        就醫、治療休養期間公司無法繼續營運，而蒙受巨額營
        業損失，致無法營業時間約3個月，故自受傷迄出院後
        修養期間約4個月，營業損失計約376,000元，並提出97
        年度營利事業所得稅申報核定通知書為證；被告則以本
        件交通事故發生在98年1月18日，縱有因原告所提之事
        項致使公司無法經營之事實，其損失之發生亦在於98
        年度，何以所憑之依據為同年98年之財政部台灣省北區
        國稅局營利事業所得稅申報核定通知書內容及年收入來
        計算其營業損失云云置辯。
      (2)經查，原告為清沛生物科技有限公司負責人，此有桃園
        縣政府營利事業登記證（見本院卷第29頁）可佐，又原
        告所營公司年收入約1,128,591元，平均每月收入約
        94,000元，亦有財政部台灣省北區國稅局97年度營利事
        業所得稅申報核定通知書（見本院卷第55頁）可參，而
        觀諸前揭診斷證明書所示，原告因本次車禍約需治療三
        個月，則原告無法營業時間應為三個月，共計282,000
        元（94,000元*3＝282,000元）。是原告此部分之請求
        於282,000元之範圍內為有理由，至逾此範圍之請求，
        則屬無據，不應准許。
    5.精神慰撫金：
      查原告所受左胸挫傷、肩胛骨骨折挫及第2、3、4、5、6
      、7、8肋骨骨折併發兩側遲發性血胸等傷勢非輕，並因骨
      折等須進行手術治療並住院，術後並須相當休養時日，此
      有耕莘醫院診斷證明書（見本院卷第37頁）足憑，自堪認
      原告肉體、精神受有極大痛苦，且其後尚須為治療，生活
      確有相當不便，及被告戊○○係擔任司機駕駛工作，卻未
      善盡注意義務而有上開過失行為，被告宜弘汽車貨運有限
      公司則為資本額15,000,000元之營業中公司，有該公司登
      記基本資料查詢表一份在卷（見本卷第31頁）可參，及兩
      造之身分、地位等情狀，認原告之請求以300,000元為合
      理，方屬公允，至逾此數額之請求，則無理由。
    6.則依上述醫療費用52,994元、車輛維修費用66,974元、看
      護費用90,000元、營業損失282,000元、精神慰撫金300,
      000元為計算，本件原告得請求金額合計為791,968元。
  (四)按損害之發生或擴大，被害人與有過失者，法院得減輕賠償
    金額或免除之，民法第二百十七條第一項定有明文。查本件
    原告就本件事故發生亦有過失，本院審酌肇事情節，認原告
    就
    本件車禍應負百分之三十之過失責任，已如前述。審酌認原
    告請求上開金額可以採認之部分，折算原告與有過失比例後
    ，本件原告得向被告請求賠償金額為五十五萬四千三百七十
    八元（計算式：791,968元×70% =554,378元，元以下四捨
    五入）。
六、綜上所述，原告依民法第184條第1項前段、第193條第1項、
    第195條第1項、第188條第1項規定，請求被告連帶給付554,
    378元為有理由；逾此部分之請求，為無理由，應予駁回。
    兩造就原告勝訴部分，均陳明願供擔保請准為假執行或免為
    假執行之宣告，經核均無不合，爰定相當擔保金額分別准許
    之，至原告敗訴部分，其假執行之聲請即失所附麗，應予駁
    回。
七、本件因事證已臻明確，兩造其餘攻擊、防禦方法及所為之立
    證，經本院逐一審酌後，認與判決之結果不生影響，不再一
    一論述，併此敘明。
八、結論：原告之訴為有一部有理由，一部為無理由，依民事訴
    訟法第385條第1項前段、第79條、第85條第2項，第390條第
    2項、第392條第2項，判決如主文。
中    華    民    國    99    年    8     月    20    日
                  民事第三庭    法  官  林振芳
以上正本係照原本作成。
如對本判決上訴，須於判決送達後20日內向本院提出上訴狀
費新臺幣1,000元。
中    華    民    國    99    年    8     月    20    日
                                書記官  林思辰

司法院資訊處製作；財團法人民間司法改革基金會備份。
